# 请问陈老师,一个企业合并报表问题?

提问人：我爱会计人 时间：2011-03-16 14:41:50
假设A公司和B公司同受C公司控制， 2009 年 4 月 1 日A公司以 220 万购买B公司100%股权（ 2008 年 12 月 31 日B公司实收资本 100 万、未分配利润 100 万； 4 月 1 日B公司实收资本 100 万、未分配利润 120 万）,2009年 1 至 3 月B公司盈利 20 万、 4 至 12 月B公司盈利 80 万，所有者权益的其他项没有变化。 请教陈老师：编制 2009 年合并报表时补充权益时应该按 80 万元补充？还是按80+20=100万补充？

回答人：chenyiwei
首先，不建议模拟权益法；其次，如果你习惯于模拟权益法的，补作权益法的金额仅限于被合并方在合并日后发生的净损益、其他综合收益等权益变动。

回答人：chenyiwei
回复 藤椅 我爱会计人 的帖子无论是否有足够的资本公积，在合并利润表上，同一控制下企业合并的被合并方于合并日前实现的净利润都是要纳入的。合并报表层面的资本公积是否足够，仅仅是影响到资本公积和未分配利润两个报表项目之间的重分类而已。